【裁判字號】    91,訴,3458
【裁判日期】    920528
【裁判案由】    毒品危害防制條例
【裁判全文】
臺灣高雄地方法院刑事判決                        九十一年度訴字第三四五八號
    公  訴  人  臺灣高雄地方法院檢察署檢察官
    被      告  乙○○
    指定辯護人  本院公設辯護人 丙○○
右列被告因違反毒品危害防制條例案件，經檢察官提起公訴（九十一年度偵字第二四
九○四號），本院判決如左：
    主  文
乙○○連續轉讓第一級毒品，處有期徒刑貳年捌月。海洛因壹小包（淨重零點壹零公
克、包裝重零點貳公克）沒收銷燬之。
    事  實
一、乙○○基於轉讓第一級毒品之概括犯意，自民國九十一年六月間起至同年十月間
    止，多次由丁○○以0000000000號行動電話與乙○○聯絡共同出資購
    買毒品，約定見面時間後，即在高雄縣路竹鄉○○路七十七號中山堂圖書館旁，
    由丁○○將款項交付乙○○，再由乙○○在不詳地點以丁○○所交付之款項向吳
    清風（另案偵查中）所購得不詳數量之第一級毒品，交由丁○○施用（此部分由
   檢察官另行偵查）。嗣於同年十一月八日晚間十八時許，在高雄縣路竹鄉○○路
    七十七號前為警查獲乙○○持有海洛因一小包（淨重零點一公克、包裝重零點二
    三公克），始循線查獲上情。
二、案經台南市政府警察局第六分局報告臺灣高雄地方法院檢察署檢察官偵查起訴。
    理  由
一、訊據被告乙○○於偵訊及本院審理中固不否認於上開期間與證人丁○○共同出資
    購買第一級毒品海洛因供丁○○施用等情，且有第一級毒品海洛因一小包（淨重
    零點一公克，包裝重零點二三公克）扣案可稽。而由證人丁○○於本院審理中所
    證：「我們（指與被告乙○○）是經由一個綽號『忠仔』的人認識的，認識了五
    個多月，喝過兩次酒，被告提到他有施用毒品，問我有沒有興趣，我就自九十一
    年六、七月間開始施用，．．．我先撥打0000000000號電話給被告，
    約在路竹中山堂圖書館，我當場拿現金給被告，他騎車不知去哪裡，過了十分鐘
    他就拿毒品給我，我在原地等他，這樣子的交易已經很多次」等語，可見被告乙
    ○○將自己連同證人丁○○所交付之現金，與販賣毒品之人完成交易後，隨即將
    所購得毒品之部分交予丁○○。且證人即被告之友人甲○○亦於本院審理中證稱
    ：「被告犯毒癮時就來找我，我和他一起合買，每次購買大約五百元、一千元左
    右之數量，被告平時手頭很緊，想要吸毒時就來找我合買毒品」等語。顯見被告
    因經濟拮据，需與他人合資購買毒品始能滿足其毒癮，經取得合資者之現金後，
    再由其進行毒品交易，否則被告何需向證人丁○○取得現金後，經過十幾分鐘始
    交付毒品？足見被告上開自白，核與事實相符，自得採為認定之依據。本件事證
    明確，被告犯行堪以認定。
二、按海洛因屬毒品危害防制條例第二條第二項所規定之第一級毒品。核被告乙○○
    所為，係犯毒品危害防制條例第八條第一項之轉讓第一級毒品罪。又被告轉讓前
    之持有毒品行為，應為其後轉讓之高度行為所吸收，不另論罪。又被告數次轉讓
    行為，時間緊接，所犯罪名相同，顯係出於概括之犯意為之，為連續犯，應依刑
    法第五十六條之規定以一罪論，並加重其刑。雖公訴人認被告黃智慶係涉犯同法
    第四條第一項之連續販賣第三級毒品罪嫌云云，無非係以證人丁○○於警、偵訊
    之證言為其唯一論據。然按犯罪事實應依證據認定之，無證據不得推定其犯罪事
    實；被告之自白不能作為有罪判決之唯一證據，仍應調查其他必要之證據，以察
    其是否與事實相符；又不能證明被告犯罪或其行為不罰者，應諭知無罪之判決；
    刑事訴訟法第一百五十四條、第一百五十六條第二項、第三百零一條第一項分別
    定有明文。經查，丁○○固於本院審理中證稱：「其經朋友『忠仔』之介紹與被
    告認識，被告主動提及施用毒品之事，問其有無興趣，每次毒品交易約三、四千
    元，重量不詳，大概可供施用四、五次」等語，然其於偵查中則係證稱：「是透
    過朋友『吉仔』得知被告有在賣毒品」等語，就其如何開始與被告接觸，前後證
    述已有不符。再者，被告苟確實持有毒品可供直接交易，應無捨銀貨兩訖之交易
    模式，反經過十幾分鐘始交付毒品而提高遭受查獲風險之理。則證人丁○○此部
    分所證，已非全然可信。況證人丁○○本身即犯毒品危害防制條例施用毒品之罪
    ，供出毒品來源，因而破獲者，得減輕其刑，該條例第十七條定有明文；則犯上
    開罪之人，如供出毒品之來源因而破獲者，既得藉以要求寬典減輕其刑，為擔保
    其所為不利於對向共犯之陳述之真實性，尤應有足以令人確信其陳述為真實之補
    強證據。然本件除證人丁○○所為不利於被告之陳述外，由查獲毒品海洛因之數
    量僅零點一公克乙節，亦無從補強證人丁○○之證言，此外又無其他積極證據可
    資證明被告有何自九十一年六月間起販賣毒品之犯行，揆諸前開說明，自不能以
    無其他證據可佐證為真正之被告自白，作為認定犯罪之依據，公訴人所認尚有誤
    會。然本院審理後所認定之轉讓毒品犯行，與公訴人所起訴販賣毒品之社會基礎
    事實相同，且本院已就被告轉讓部分之犯罪事實予以審理，爰依刑事訴訟法第三
    百條之規定變更起訴法條，併此敘明。
三、本院審酌被告前有多次有施用毒品前科，此有臺灣高等法院被告全國前案紀錄表
    一件在卷可查，素行非佳；並考量被告轉讓毒品供人施用，戕害他人身體健康，
    及犯後坦承部分犯行，態度尚佳等一切情狀，量處如主文所示之刑。另扣案之白
    粉一包（淨重零點一公克，包裝重零點二三公克）經檢驗確為第一級毒品海洛因
    成份，此有法務部調查局調科壹字第二二○○一四四二六號鑑定通知書一件在卷
    可查，應依毒品危害防制條例第十八條第一項前段之規定諭知沒收銷燬之。
據上論斷，應依刑事訴訟法第二百九十九條第一項前段、第三百條，毒品危害防制條
例第八條第第三項、第十八條第一項前段，刑法第十一條前段、第五十六條、第三十
八條第一項第二款，判決如主文。
本案經檢察官劉河山到庭執行職務。
中    華    民    國    九十二    年      五      月        二十八      日
                                  臺灣高雄地方法院刑事第七庭
                                      法  官  汪  怡  君
右為正本，係照原本作成，證明與原本無異。
如不服本判決，應於送達後十日內，向本院提出上訴狀。
                                      書記官  李  梅  芬
中    華    民    國    九十二    年      五      月        二十九      日


司法院資訊處製作；財團法人民間司法改革基金會備份。
